臺灣臺中地方法院刑事判決
111年度金訴字第2134號
公  訴  人  臺灣臺中地方檢察署檢察官
被      告  劉晉豪



上列被告因詐欺等案件，經檢察官追加起訴（111年度偵字第411
00號），本院判決如下：
    主    文
本件公訴不受理。
    理    由
一、追加起訴意旨，如附件追加起訴書所載。
二、檢察官於第一審辯論終結前，得就與本件相牽連之犯罪或本
    罪之誣告罪，追加起訴，刑事訴訟法第265 條第1 項定有明
    文。又起訴之程序違背規定者，應諭知不受理之判決，並得
    不經言詞辯論為之，刑事訴訟法第303 條第1 款、第307 條
    亦分別定有明文。
三、經查，被告劉晉豪前經檢察官提起公訴（111年度偵字第328
    79號），由本院以111年度金訴字第1862號審理（下稱本訴
    ），本訴部分業於民國111年11月7日言詞辯論終結。檢察官
    於本訴言詞辯論終結後，於111年11月14日追加起訴（111年
    度偵字第41100號），有本院收文章所載日期可憑，屬本訴
    辯論終結後方追加起訴，乃起訴程序違背規定。爰不經言詞
    辯論，依法諭知不受理之判決。
據上論斷，應依刑事訴訟法第303條第1款、第307條，判決如主
文。
本案經檢察官鄒千芝追加起訴。
中　　華　　民　　國　　111 　年　　12　　月　　6 　　日
                  刑事第一庭   審判長法  官  陳淑芳
　　　　　　　　　
                                     法  官  黃龍忠
　　　　　　　　　　　　　　　　　　 
                                     法  官  徐煥淵
以上正本證明與原本無異。
如不服本判決應於收受送達後20日內向本院提出上訴書狀，並應
敘述具體理由；其未敘述上訴之理由者，應於上訴期間屆滿後20
日內向本院補提理由書（均須按他造當事人之人數附繕本）「切
勿逕送上級法院」。
告訴人或被害人如不服判決，應備理由具狀向檢察官請求上訴，
上訴期間之計算，以檢察官收受判決正本之日起算。
　                              　　　書記官 陳麗靜
中　　華　　民　　國　　111 　年　　12　　月　　6 　　日
附件：
臺灣臺中地方檢察署檢察官追加起訴書
                                    111年度偵字第41100號
　　被　　　告　劉晉豪　男　25歲（民國00年0月0日生）
　　　　　　　　　　　　住○○市○○區○○路0000巷00號
                        另案羈押於法務部○○○○○○○○
　　　　　　　　　　　　國民身分證統一編號：Z000000000號
上列被告因詐欺案件，已經偵查終結，認與本署以111年度偵字
第32879號詐欺案件（現由臺灣臺中地方法院才股以111年度金訴
字第1862號審理中）屬數人共犯一罪之相牽連案件而追加起訴，
茲將犯罪事實及證據並所犯法條分敘如下：
　　　　　　犯罪事實
一、劉晉豪自民國111年4月間，加入telegram暱稱「BEN」等人
    所屬由3人以上所組成具有持續性、牟利性之有結構性詐騙
    集團組織（下稱本案詐欺集團），擔任取款車手，報酬為提
    領金額之4%（組織犯罪防制條例部分，另經本署以111年度
    偵字第32879號提起公訴）。劉晉豪即與「BEN」及本案詐欺
    集團之其他成年成員共同意圖為自己不法之所有，基於3人
    以上共同詐欺取財及掩飾、隱匿詐欺犯罪所得來源、去向之
    洗錢犯意聯絡，先由該詐欺集團不詳成員於不詳時間分別偽
    以電商客服人員、銀行行員撥打電話與盛嘉莉，謊稱因系統
    升級誤將盛嘉莉設為平台商家，而有8筆訂單，若欲取消訂
    單，需按其指示操作提款機等語，致使盛嘉莉陷於錯誤而按
    其指示操作提款機，而於111年5月23日分別匯款新臺幣（下
    同）9萬9985元及2萬123元至張峪豪所有之新光銀行帳號000
    0000000000號帳戶內，後始知受騙上當。隨後由劉晉豪於不
    詳時間、地點，自「BEN」處取得張峪豪新光銀行提款卡，
    並自詐欺群組中取得密碼後，於同日23日18時11分、12分、
    13分、14分、15分，在臺中市○區○○路0段000號三信銀行國
    光分行，提領2萬元、2萬元、2萬元、2萬元、2萬元、2萬元
    後，再於不詳時間在嘉義高鐵站將提領之款項交付給「BEN
    」，以此方式隱匿盛嘉莉所匯入詐騙款項之去向而使金流無
    法追蹤。嗣經警調閱監視器後，循線查獲上情。
二、案經臺中市政府警察局第三分局報告偵辦。
　　　　　　證據並所犯法條
一、證據清單
編號     證據       待證事實  1. 被告劉晉豪供述 坦承提款之事實，辯稱不知是詐欺贓款等語。 2. 證人盛嘉莉證述 遭詐騙而匯款之事實。 3. 監視器翻拍照片（第33至42頁） 被告搭乘自小客車至大都會網咖後，前往臺中市○區○○路0段000號三信銀行國光分行提領款項提領款項之事實。 4. 張峪豪新光銀行資金往來明細（第21頁） 證人盛嘉莉匯款後，旋遭提領之事實。  5. 盛嘉莉兆豐銀行存款交易明細 於111年5月23日匯款10萬元至張峪豪新光銀行帳戶之事實。 
二、核被告劉晉豪所為，係犯刑法第339條之4第1項第2款之3人
    以上共同犯詐欺取財罪及洗錢防制法第14條第1項之洗錢罪
    嫌，2罪為想像競合，請依刑法第55條前段規定，從一重依3
    人以上共同犯詐欺取財罪名處斷。被告與「BEN」以及本案
    詐欺集團成員間，有犯意聯絡及行為分擔，請論以共同正犯
    。
三、依刑事訴訟法第265條第1項追加起訴。
　　此致
臺灣臺中地方法院
中　　華　　民　　國　 111　　年　　10　　月　　21　　日
　　　　　　　　　　　　　　　檢  察  官  鄒千芝